Inventaris van een verzameling handschriften, verzameld door het Provinciaal Genootschap van Kunsten en Wetenschappen in Noord-Brabant, 1741-1843
Nationaal Archief, Den Haag
Verzameling Provinciaal Genootschap Noord-Brabant
Prov. Genootschap Noord-Brabant
1741-1843
Y23925
0.30 meter; 33 inventarisnummers.
Normale geschreven en gedrukte teksten. De Nederlandstalige stukken van vóór ca. 1700 zijn geschreven in het gotische cursiefschrift, met name in de oud-Hollandse klerkencursief.
Nationaal Archief, Den Haag
Provinciaal Genootschap van Kunsten en Wetenschappen in Noord-Brabant
De verzameling bestaat uit een collectie handschriften; de meesten zijn afkomstig van J. van Swieten (1775-1859) en betreffen diverse stukken over de verdediging van de Bataafse Republiek en België en militaire verkenningen uit de jaren 1801-1843. Daarnaast bevinden zich in de collectie onder meer brieven van C. Huygens uit 1614, een index op de resoluties van het Hof van Holland (1720-1741), een verdediging van Dirk van Hogendorp (1798) tegen beschuldigingen van de Hoge Regering in Batavia en een brief van de aartsbisschop van Mechelen aan Cogel (1814).
Archiefvorming
Geschiedenis van het archiefbeheer
Aanwinst 1960.
De rechtstitel is (nog) onbekend
2.22
Aanwijzingen voor de gebruiker
Openbaarheidsbeperkingen
Volledig openbaar.
Materiële beperkingen
Aanvraaginstructie
Openbare archiefstukken kunnen online worden aangevraagd en gereserveerd. U kunt dit ook via de terminals in de studiezaal van het Nationaal Archief doen. Om te kunnen reserveren dient u de volgende stappen te volgen:
U maakt een profiel aan op www.gahetna.nl, en logt vervolgens in
Via de archiefinventaris (alleen de beschrijvingen met rode nummers) selecteert u het gewenste archiefstuk door op de knop 'Reserveren' te klikken
In het volgende scherm geeft u aan op welke dag u het archiefstuk wilt inzien
Indien u zich bevindt in de studiezaal en een tafelnummer heeft ontvangen kunt u dit nummer vermelden. Als u geen tafelnummer heeft kunt u tafelnummer 777 laten staan
Vervolgens bevestigt u uw reservering door deze te versturen.
Verwant materiaal
Beschikbaarheid van kopieën
Beschrijving van de series en archiefbestanddelen
- Brieven van M. Bax van C. Huygens., 1614.; 1
  no. 48
- Index op de resolutiën van den Hove van Holland van 1 januari 1720 tot de laatste december 1741., 2
  no. 589
- Commissiebrief van C. de Gijselaar., 1745.; 3
  uit nos.90-91 b
- Verandering van garnizoenen in 1748. (no.10 a.), Overzicht van de krijgsmacht.; 1753; 4
- Verdediging van Dirk van Hogendorp, geschorst gezaghebber van Java's Oosthoek, tegen de beschuldigingen door de Hoge Regering te Batavia in 1798 tegen hem ingebracht., 5
  no. 15
- Memorie over ruil van gebieden met Frankrijk, c. 1800.; 6
  uit no. 491 a
- Alfabetische klapper op de buitengewone secrete index van het Staatsbewind in 1801., 7
  no. 34
- Brief van de aartsbisschop van Mechelen aan Cogel, 1814; 8
  uit no.89
- Memorie over de defensie liniën der Bataafse Republiek, door de eerste luitenant van Swieten, 1801; 9
  no. 2
- Lijst der fortificatiën in en om Heusden, 1804; 10
  no. 512
- Rapport sur les bruyères et terrains vagues, propres au campement des corps d'armées aux environs de Breda, redigé par le major Van Swieten en 1817, 11
  no. 533
- Verkenning in de Bommelerwaard door de luitenant Van Swieten., 1842; 12
  no. 603
- Memorie over de verdediging van de Maas door de luitenant Van Swieten., 1842; 13
  no. 21 bis
- Beschrijving van de waterlinie te maken tot versterking van het frontier tussen de Schelde en de Maas., Memorie over de verdediging der Zuidelijke grenzen van Nederland tussen de Maas en de Schelde, door de majoor Geij.; 1777; 1831; 14
  no.198
- Schets ener militaire verkenning van een gedeelte der omstreken van Tilburg door de eerste luitenant Van Swieten., 1843; 15
  no. 464 bis
- Mémoire sur les rivières et les canaux en général et sur ceux de la Flandre en particulier, presenté par l'abbé Mann en 1781., 16
  no. 611
- Reconnaissance militaire de la province de Liège et des moyens de défendre la ville de Liège. Rapport redigé par le major Van Swieten en 1817., 17
  no. 612
- Considérations sur les moyens les plus économiques pour fortifier la nouvelle ligne des places fortes en Belgique, presentées au Roi en par le major Van Swieten., 1815; 18
  no. 613
- Rapport du major Van Swieten sur les lieux propres à la réunion des troupes dans les provinces de Liège et de Limbourg., 1817; 19
  no. 614
- Reconnaissance géologique dans la province de Namur par le capitaine Price., 1826; 20
  no. 616
- Observations minéralogico-géologiques, faites pendant un voyage en France et en Belgique par le major Van Swieten., 1826; 21
  no. 617
- Voyage dans le Luxembourg et Liège par le major Van Swieten., 1827; 22
  no. 618
- Voyage minéralogico-géologique dans la province de Namur par le major Van Swieten., 1826; 23
  no. 619
- Vervolg op no. 22 door dezelfde., 1827; 24
  no. 620
- Topografie en statistiek van Luxemburg opgedragen aan Prins Frederik, door dezelfde., 1827 (no.621.); 25
- Militaire aangelegenheden van Luxemburg, door dezelfde., 1827; 26
  no. 622
- Memorie over de kanalen van La Bassée naar Sonsée en Aire voor zover die de rivier de Schelde zouden kunnen benadelen, door dezelfde; met bijlagen., 1823.; 27
  no. 623
- Memorie over de kanalen van La Bassée naar Sonsée en Aire voor zover die de rivier de Schelde zouden kunnen benadelen, door dezelfde; met bijlagen, door dezelfde., 1825; 28
  no. 624
- Reconnaissance militaire de la province de Liège, door dezelfde., 1817; 29
  no. 626
- Extrait de reconnaissance militaire du pays entre la Meuse et la Moselle, par l'état-major du quartier-maitre-général., 1816-1819; 30
- Correspondance du major Van Swieten relative au mémorie de la défense de la Belgique avec le lt.-général de Constant Rebecque., 1818; 31
  no. 627
- Mémoire sur la défense de la Belgique, par le major Van Swieten., 32
  no. 628
- Memoire van verdediging der vesting Antwerpen en haar citadel., 1817; 33
  no. 629